【裁判字號】    89,易,3749
【裁判日期】    891208
【裁判案由】    竊盜
【裁判全文】
臺灣臺中地方法院刑事判決                        八十九年度易字第三七四九號
    公  訴  人  臺灣台中地方法院檢察署檢察官
    被      告  乙○○
右列被告因竊盜案件，經檢察官提起公訴（八十九年度偵字第一六二○三號），本院
判決如左：
    主  文
乙○○攜帶兇器竊盜，累犯，處有期徒刑捌月，扣案之螺絲起子貳支均沒收。
    事  實
一、乙○○曾有多次前科，最近一次係因竊盜罪，於民國八十八年六月十二日經法院
    判處有期徒刑六月確定，並於八十九年一月八日執行完畢，猶不知悔改，竟意圖
    為自己不法之所有，於八十九年十月一日凌晨一時二十分許，攜帶其所有而客觀
    上具有危險性之螺絲起子二支，至台中市○區○○路二九九號前騎樓處，以螺絲
    起子撬開甲○○（起訴書誤載為楊順洲）所有置於該處之兒童娛樂木馬投幣箱後
    ，竊取其內之新台幣（下同）十元硬幣四枚共四十元，得手後適為甲○○當場發
    現立即拍照存證並報警處理，復扣得上開螺絲起子及硬幣。
二、案經台中市警察局第三分局報請臺灣臺中地方法院檢察署檢察官偵查起訴。
    理  由
一、訊據被告乙○○矢口否認有竊盜犯行，辯稱：當時伊機車剛好壞掉，在娛樂木馬
    旁邊打電話，娛樂木馬投幣箱並非伊撬開的，螺絲起子是伊欲修理機車的云云。
    經查：右揭事實，業據被告乙○○於警訊及偵查中坦承不諱，核與被害人甲○○
    於警訊時指述情節相符，復有贓物保管收據一紙在卷及螺絲起子二支扣案可資佐
    證。又被告手持螺絲起子站在兒童娛樂木馬旁及其見到有人拍照迅即逃離現場等
    情形，均為被害人甲○○當場拍下，此有照片二張附卷可稽，足證被告有竊盜犯
    行無疑，其翻異前詞，顯係事後圖卸刑責之詞，不足採信。事證明確，被告犯行
    洵堪認定。
二、核被告所為，係犯刑法第三百二十一條第一項第三款之攜帶兇器竊盜罪。又其曾
    因竊盜罪，於八十八年六月十二日經法院判處有期徒刑六月確定，並於八十九年
    一月八日執行完畢，此有臺灣臺中地方法院檢察署刑案資料查註紀錄表在卷可憑
    ，被告於五年以內再犯本件有期徒刑以上之罪，為累犯，應依刑法第四十七條規
    定加重其刑。爰審酌被告有多次前科、素行不佳，於本院審理時猶飾詞狡辯、毫
    無悔意，及犯罪所得不多等一切情狀，量處如主文所示之刑，以示懲儆。扣案之
    螺絲起子二支，均為被告所有，業為被告供明在卷，且係供其犯罪所用之物，爰
    依刑法第三十八條第一項第二款併予宣告沒收。
據上論斷，應依刑事訴訟法第二百九十九條第一項前段，刑法第三百二十一條第一項
第三款、第四十七條、第三十八條第一項第二款，判決如主文。
中      華      民      國      八十九      年      十二    月    八    日
                                  法  官  崔玲琦
右正本證明與原本無異。
如不服本判決，應於送達後十日內向本院提出上訴狀 （須附繕本） ，上訴於台灣高
法院台中分院。
                                  書記官
中      華      民      國      八十九      年      十二    月    八    日
附錄論罪科刑法條
刑法第三百二十一條


司法院資訊處製作；財團法人民間司法改革基金會備份。
